臺灣新竹地方法院刑事判決
111年度金訴字第60號
公  訴  人  臺灣新竹地方檢察署檢察官
被      告  周晉宏


上列被告因違反洗錢防制法等案件，經檢察官提起公訴（111年
度偵字第14330號）及移送併辦（111年度偵字第347號、第4132
號、第4410號、第4992號），本院判決如下：
    主  文
周晉宏幫助犯洗錢防制法第十四條第一項之一般洗錢罪，累犯，
處有期徒刑肆月，併科罰金新臺幣肆萬元，罰金如易服勞役，以
新臺幣壹仟元折算壹日。
    事  實
一、周晉宏依其社會生活之通常經驗與智識思慮，雖可預見將其
    所有金融帳戶之存摺、金融卡、密碼、網路銀行帳號暨密碼
    提供非屬親故或互不相識之人使用，有遭他人利用作為財產
    犯罪所得財物匯入及提領工具之可能，並藉此達到掩飾詐欺
    犯罪所得去向之目的，使犯罪查緝更形困難，進而對該詐欺
    取財正犯所實行之詐欺取財及掩飾該詐欺犯罪所得去向之洗
    錢罪正犯行施以一定助力，仍基於縱令他人以其所申辦之金
    融帳戶實行詐欺取財犯行、掩飾詐欺犯罪所得去向，亦均不
    違其本意之幫助犯意，於民國110年6月至7月間某日，在新
    竹市東區民族路某處，將其所申辦之中國信託商業銀行帳號
    000-000000000000號帳戶(下稱中信銀行帳戶)之存摺、金融
    卡、密碼、網路銀行帳號暨密碼，交付真實姓名年籍均不詳
    之詐欺集團成員收受使用，而以此方式提供上開中信銀行帳
    戶予該詐欺集團使用而幫助其等遂行詐欺取財及洗錢之犯罪
    行為。嗣該詐欺集團成員取得周晉宏上開中信銀行帳戶之資
    料後，基於共同意圖為自己不法所有之詐欺取財及洗錢犯意
    聯絡，以附表編號1至6詐欺時間及方式欄所示之方式，致楊
    淑雯、詹喬茜、郭采婕、許佩婷、蔡祜盈及蔡靜雯均陷於錯
    誤，分別於附表編號1至6匯款時間、地點、金額及匯入之帳
    戶欄所示之時地，將各該款項匯款至中信銀行帳戶內，並遭
    該詐欺集團成員匯款至其他帳戶。嗣楊淑雯、詹喬茜、郭采
    婕、許佩婷、蔡祜盈及蔡靜雯發覺有異報警處理，始悉上情
    。
二、案經詹喬茜訴由桃園市政府警察局平鎮分局、郭采婕訴由高
    雄市政府警察局鳳山分局、蔡祜盈訴由新北市政府警察局新
    店分局、蔡靜雯訴由基隆市警察局第二分局報告臺灣新竹地
    方檢察署檢察官偵查起訴暨移送併辦。
    理  由
一、本件被告周晉宏幫助犯詐欺取財罪及幫助犯一般洗錢罪，均
    非死刑、無期徒刑、最輕本刑為3年以上有期徒刑之罪或高
    等法院管轄第一審案件，被告於本院行準備程序中，就被訴
    事實為有罪之陳述，經本院認合於刑事訴訟法第273條之1第
    1項之規定，裁定進行簡式審判程序，合先敘明。
二、認定犯罪事實所憑之證據及認定之理由：
　　上開犯罪事實，業據被告於本院準備程序及簡式審判程序中
　　坦承不諱(本院卷第164頁、第176頁)，核與證人即被害人楊
    淑雯(14330號偵卷第22頁至第23頁)、許佩婷(4132號偵卷第
    18頁至第20頁)、證人即告訴人詹喬茜(14330號偵卷第63頁
    至第67頁)、郭采婕(347號偵卷第4頁至第8頁)、蔡祜盈(441
    0號偵卷第13頁至第14頁)、蔡靜雯(4992號偵卷第21頁至第2
    3頁)於警詢中指訴被害情節相合，並有中國信託商業銀行股
    份有限公司110年9月7日中信銀字第110224839227951號函所
    附，中信銀行帳戶開戶基本資料暨存款交易明細(查詢期間
    ：110年1月1日至110年8月20日)1份附卷可稽（14330號偵卷
    第11頁至第17頁），且有如附表編號1至6證據欄所示之證據
    在卷可參，是被告之任意性自白，確與事實相符，堪予採信
    ，自應依法論科。
三、論罪科刑：
㈠、按刑法上之故意，非僅指直接故意，尚包含間接故意（即未
    必故意），所謂間接故意係指行為人對於構成犯罪事實，預
    見其發生而其發生並不違反其本意者而言，刑法第13條第2
    項定有明文。金融帳戶為個人之理財工具，一般民眾皆可自
    由申請開設金融帳戶，並無任何特殊之限制，且得同時在不
    同金融機構申請多數存款帳戶使用，並無借用他人帳戶使用
    之必要。又衡諸一般常情，任何人均可辦理金融帳戶使用，
    如無正當理由，實無借用他人帳戶使用之理，而金融帳戶亦
    事關個人財產權益之保障，其專有性甚高，除非本人或與本
    人親密關係者，難認有何理由可自由流通使用該存摺，一般
    人均有妥為保管及防止他人任意使用之認識，縱特殊情況偶
    需交付他人使用，亦必深入瞭解用途及合理性，始予提供，
    且該等專有物品如落入不明人士手中，而未加以闡明正常用
    途，極易被利用為與財產有關之犯罪工具，此為吾人依一般
    生活認知所易於體察之常識，而有犯罪意圖者，非有正當理
    由，竟徵求他人提供帳戶，客觀上可預見其目的，係供為某
    筆資金之存入，後再行領出之用，且該筆資金之存入及提領
    過程係有意隱瞞其流程及行為人身分曝光之用意，一般人本
    於一般認知能力均易於瞭解（最高法院93年度台上字第31號
    判決要旨可資參照）。況以電話、手機通知中獎、退費或佯
    稱提款卡遭冒用須更改資料、假投資等類似之不法詐騙份子
    ，為掩飾其等不法行徑，以避免執法人員循線查緝，經常利
    用他人存款帳戶、提款卡暨密碼，以確保犯罪所得免遭查獲
    ，類此案件在社會上層出不窮，亦屢經報章雜誌及其他新聞
    媒體披露，故避免此等專屬性甚高之物品被不明人士利用為
    與財產有關之犯罪工具，亦為一般生活認知所應有之認識。
    且一般人對自己之金融機構帳戶所用之提款卡、密碼，均妥
    為保管，恐被他人得知帳號或密碼後，有被冒領、或其他非
    法使用之虞。被告交付中信銀行帳戶之存摺、金融卡、密碼
    及網路銀行帳號暨密碼予不相識之不詳成年人，衡之常情，
    被告當有預見該人可能係將該等物品供作詐欺犯罪之用，則
    該收受存摺、金融卡、密碼及網路銀行帳號暨密碼之人將之
    用來供自己或他人作為詐欺取財之用，亦為被告所容忍及允
    許，亦即不違反被告之本意，被告具有不確定幫助故意甚明
    。再者，中信銀行帳戶為被告申辦使用，被告任意將帳戶存
    摺、金融卡、密碼及網路銀行帳號暨密碼等物提供予不詳成
    年人，該帳戶之控制權即由該人享有，是縱該帳戶外觀上顯
    示轉帳入該帳戶內之款項係由被告取得，然實際上卻係由真
    實姓名、年籍及住址均不詳、實際掌控帳戶之人及所屬詐欺
    集團取得，從而如附表所示之被害人及告訴人遭詐騙後轉帳
    匯入之款項，在實際掌控中信銀行帳戶之詐欺集團轉出並領
    取後，詐欺犯罪所得實際去向已無從查得，形成金流斷點，
    不易查明，因而造成掩飾詐欺犯罪所得去向之效果；依被告
    智識程度及通常經驗，既可預見其提供帳戶存摺、金融卡、
    密碼及網路銀行帳號暨密碼予不熟識之人，可能會供他人利
    用進行詐欺犯罪，而被害人轉帳匯入之款項一經提領，將會
    產生遮斷資金流動軌跡以逃避國家追訴、處罰之效果，被告
    卻仍將中信銀行帳戶存摺、金融卡、密碼及網路銀行帳號暨
    密碼任意交予陌生人使用，該人及其所屬詐欺集團果用以進
    行詐欺行為而取得取得如附表所示之詐欺款項，被告顯有容
    任而不違反其本意，具有掩飾特定犯罪所得去向之幫助洗錢
    之不確定故意，至為灼然。
㈡、次按，洗錢防制法所稱洗錢，指下列行為：二、掩飾或隱匿
    特定犯罪所得之本質、來源、去向、所在、所有權、處分權
    或其他權益者，洗錢防制法第2條第2款定有明文。前揭規定
    所稱之掩飾、隱匿行為，目的在遮掩、粉飾、隱藏、切斷特
    定犯罪所得與特定犯罪間之關聯性，是此類洗錢行為須與欲
    掩飾、隱匿之特定犯罪所得間具有物理上接觸關係（事實接
    觸關係）。而提供金融帳戶金融卡及密碼供他人使用，嗣被
    害人雖匯入款項，然此時之金流仍屬透明易查，在形式上無
    從合法化其所得來源，未造成金流斷點，尚不能達到掩飾或
    隱匿特定犯罪所得之來源、去向及所在之作用，須待款項遭
    提領後，始產生掩飾、隱匿之結果。故而，行為人提供金融
    帳戶金融卡及密碼，若無參與後續之提款行為，即非洗錢防
    制法第2條第2款所指洗錢行為，無從成立一般洗錢罪之直接
    正犯。然刑法第30條之幫助犯，係以行為人主觀上有幫助故
    意，客觀上有幫助行為，即對於犯罪與正犯有共同認識，而
    以幫助意思，對於正犯資以助力，但未參與實行犯罪之行為
    者而言。幫助犯之故意，除需有認識其行為足以幫助他人實
    現故意不法構成要件之「幫助故意」外，尚需具備幫助他人
    實現該特定不法構成要件之「幫助既遂故意」，惟行為人只
    要概略認識該特定犯罪之不法內涵即可，無庸過於瞭解正犯
    行為之細節或具體內容。此即學理上所謂幫助犯之「雙重故
    意」。金融帳戶乃個人理財工具，依我國現狀，申設金融帳
    戶並無任何特殊限制，且可於不同之金融機構申請多數帳戶
    使用，是依一般人之社會通念，若見他人不以自己名義申請
    帳戶，反而收購或借用別人之金融帳戶以供使用，並要求提
    供金融卡及告知密碼，則提供金融帳戶者主觀上如認識該帳
    戶可能作為對方收受、提領特定犯罪所得使用，對方提領後
    會產生遮斷金流以逃避國家追訴、處罰之效果，仍基於幫助
    之犯意，而提供該帳戶之金融卡及密碼，以利洗錢實行，仍
    可成立一般洗錢罪之幫助犯（最高法院109年度台上大字第3
    101號裁定意旨參照）。經查，被告交付中信銀行帳戶之存
    摺、金融卡、密碼及網路銀行帳號暨密碼供他人不法使用，
    顯係基於幫助他人詐欺取財及一般洗錢罪之不確定犯意，且
    其所為提供上開資料之行為亦屬刑法詐欺取財罪及一般洗錢
    罪構成要件以外之行為，其既以幫助他人犯罪之意思而參與
    犯罪構成要件以外之行為，是核被告所為，係犯刑法第30條
    第1項前段、第339條第1項之詐欺取財罪之幫助犯及刑法第3
    0條第1項前段、違反洗錢防制法第2條第2款而犯同法第14條
    第1項之一般洗錢罪之幫助犯。　　
㈢、被告以提供中信銀行帳戶之存摺、金融卡、密碼及網路銀行
    帳號暨密碼之單一行為，使詐欺集團成員得分別對如附表所
    示之告訴人及被害人詐欺取財，且於詐欺集團成員自中信銀
    行帳戶轉出提領後達到掩飾犯罪所得去向之目的，係以一行
    為同時觸犯6個幫助詐欺取財罪，為同種想像競合犯；又以
    一行為同時觸犯幫助詐欺取財罪及幫助一般洗錢罪，為異種
    想像競合犯，應均依刑法第55條前段規定，從一重論以幫助
    一般洗錢罪處斷。檢察官移送併辦關於告訴人郭采婕、蔡祜
    盈、蔡靜雯及被害人許佩婷部分，經核與本案起訴之犯罪事
    實，有想像競合犯之裁判上一罪關係，依審判不可分原則，
    應為起訴效力所及，本院自應併予審理。
㈣、刑之加重、減輕事由：　　　
１、被告前①因違反毒品危害防制條例案件，經臺灣桃園地方法院
    以97年度訴字第238號判決判處有期徒刑5年6月(共3罪)，應
    執行有期徒刑8年，被告不服提起上訴，經最高法院以98年
    度台上字第3090號判決駁回確定，於101年7月12日因縮短刑
    期假釋付保護管束出監，惟其後因撤銷假釋，尚餘殘刑有期
    徒刑3年3月7日；②又因不能安全駕駛致交通危險罪、過失傷
    害案件，經本院以104年度交訴字第10號判決分別判處有期
    徒刑6月、3月，過失傷害部分上訴後，經臺灣高等法院認該
    傷害乃被告酒駕行為之加重結果，以105年度交上訴字第73
    號判決撤銷原判決，改判處有期徒刑1年2月確定。被告於10
    5年6月23日入監，插接執行殘刑有期徒刑3年3月7日並接續
    執行上揭②所示之罪後，於109年6月11日假釋付保護管束出
    監，於109年8月28日保護管束期滿假釋未經撤銷視為執行完
    畢等情，有臺灣高等法院被告前案紀錄表在卷可憑，且為被
    告所不否認，是其於前揭有期徒刑執行完畢後，5年內故意
    再犯本案有期徒刑以上之各罪，當屬刑法第47條第1項之累
    犯，茲參酌司法院大法官釋字775號解釋意旨，衡以被告先
    前執行者係毒品、公共危險等案件，與本案之罪質均有異，
    倘因此加重最低本刑恐致生行為人所受的刑罰超過其所應負
    擔罪責的情形，是不依前揭規定加重其刑。　　
２、被告係幫助他人犯前開之罪，爰依刑法第30條第2項之規定減
    輕其刑。
３、犯前2條之罪，在偵查或審判中自白者，減輕其刑，洗錢防制
    法第16條第2項定有明文。經查，被告於本院審理中已就上
    開幫助一般洗錢犯行自白犯罪，爰依洗錢防制法第16條第2
    項規定，減輕其刑，並遞減之。
㈤、爰以行為人之責任為基礎，被告明知金融機構帳戶乃個人信
    用之表徵，專有性甚高而應妥善保管，且在政府及大眾媒體
    之廣泛宣導下，應得以預見將帳戶交付他人使用，可能因此
    幫助詐欺集團遂行詐欺取財及洗錢犯行，不思深究即輕信不
    詳陌生人所言，隨意提供所有之金融帳戶存摺、金融卡、密
    碼及網路銀行帳號暨密碼予他人，使詐欺集團能將該帳戶充
    作向他人詐欺取財之工具，並於轉帳提領後製造金流斷點，
    非但助長社會詐欺財產犯罪之風氣，致使無辜民眾受騙而受
    有財產上損害，造成執法機關不易查緝犯罪行為人之真實身
    分，更增加被害人求償上之困難，亦擾亂金融交易往來秩序
    ，應予非難，惟考量被告犯後終能於本院坦認犯行，且未直
    接參與詐欺取財及洗錢之犯行，參以告訴人及被害人等所受
    之損害非淺，惟被告與告訴人詹喬茜、被害人許佩婷均因和
    解金額未有共識而未能和解，兼衡被告自述國中畢業之智識
    程度，未婚無子女，目前從事水電工作，現與姊姊、姊夫及
    姪子、姪女同住，家庭經濟狀況勉持等一切情狀，量處如主
    文所示之刑，並就罰金部分諭知易服勞役之折算標準。
四、沒收：
㈠、按犯第14條之罪，其所移轉、變更、掩飾、隱匿、收受、取
    得、持有、使用之財物或財產上利益，沒收之，洗錢防制法
    第18條第1項前段定有明文。倘為共同犯罪，因共同正犯因
    相互間利用他方之行為，以遂行其犯意之實現，本於責任共
    同原則，有關犯罪所得，應於其本身所處主刑之後，併為沒
    收之諭知；然幫助犯則僅對犯罪構成要件以外之行為加以助
    力，而無共同犯罪之意思，自不適用責任共同原則，對於正
    犯所有因犯罪所得之物，無庸為沒收之宣告（最高法院86年
    台上字第6278號判決、89年度台上字第6946號判決參照）。
　　經查，被告雖提供中信銀行帳戶予詐欺集團為前開幫助犯行
    ，然非實際上提款之人，而無掩飾隱匿詐欺贓款之犯行，犯
    罪態樣與實施犯罪之正犯有異；又依被告於本院供述並未拿
    到任何犯罪所得(本院卷第164頁)，且現存卷內資料查無積
    極證據足認被告確已因幫助一般洗錢之行為實際獲得報酬而
    有犯罪所得，檢察官對此亦未提出證據加以證明，依「罪證
    有疑，利於被告」原則，本院即無從就此部份犯罪所得宣告
    沒收。
㈡、至上開中信銀行帳戶之存摺、金融卡、密碼及網路銀行帳號
    暨密碼，已交由該詐欺集團持用而未據扣案，且該等資料可
    隨時停用、掛失補辦，欠缺刑法上之重要性，而無宣告沒收
    之必要，爰依刑法第38條之2第2項規定，不予宣告沒收，均
    附此敘明。　　　　　　　
據上論斷，應依刑事訴訟法第273條之1第1項、第299條第1項前
段，判決如主文。
本案經檢察官張凱絜提起公訴暨移送併辦，檢察官劉正祥到庭執
行職務。
中　　華　　民　　國　　111 　年　　5 　　月　　24　　日
                  刑事第二庭    法　官  楊數盈
以上正本證明與原本無異。
如不服本判決應於收受本判決後20日內向本院提出上訴書狀，上
訴書狀應敘述具體理由。上訴書狀未敘述上訴理由者，應於上訴
期間屆滿後20日內補提理由書狀於本院（均須按他造當事人之人
數附繕本）「切勿逕送上級法院」。
告訴人或被害人如對於本判決不服者，應具備理由請求檢察官上
訴，其上訴期間之計算係以檢察官收受判決正本之日期為準。
中　　華　　民　　國　　111 　年　　5 　　月　　24　　日
   　　　　　　　　　　　　  　 書記官  陳采薇　　　　　
附錄本案論罪法條：
中華民國刑法第339條第1項
意圖為自己或第三人不法之所有，以詐術使人將本人或第三人之
物交付者，處5年以下有期徒刑、拘役或科或併科50萬元以下罰
金。
洗錢防制法第2條
本法所稱洗錢，指下列行為：
一、意圖掩飾或隱匿特定犯罪所得來源，或使他人逃避刑事追訴
    ，而移轉或變更特定犯罪所得。
二、掩飾或隱匿特定犯罪所得之本質、來源、去向、所在、所有
    權、處分權或其他權益者。
三、收受、持有或使用他人之特定犯罪所得。
洗錢防制法第14條第1項
有第二條各款所列洗錢行為者，處7年以下有期徒刑，併科新臺
幣5百萬元以下罰金。
附表：
編號 告訴人/被害人 詐欺時間及方式 匯款時間、地點、金額及匯入之帳戶 證     據 1 楊淑雯 (被害人) 該詐欺集團某成年成員於110年7月4日13時52分起，先後以臉書暱稱「明明」及LINE暱稱「海納百川」結識楊淑雯，嗣向楊淑雯介紹手機APP「ZBG」佯稱可投資虛擬貨幣云云，致楊淑雯誤信為真而為右列之匯款。 110年8月2日10時42分許，在新北市○○區○○路000號之華南商業銀行新泰分行臨櫃匯款新臺幣(下同)20萬元至周晉宏提供之中信銀行帳戶。 華南商業銀行匯款回條聯影本2紙、網路銀行交易明細翻拍照片2張、與詐欺集團LINE對話紀錄截圖、手機APP頁面截圖、內政部警政署反詐騙諮詢專線紀錄表、新北市政府警察局新莊分局丹鳳派出所陳報單、受(處)理案件證明單、受理各類案件紀錄表、受理詐騙帳戶通報警示簡便格式表各1份(14330號偵卷第21頁、第24頁、第26頁、第28頁、第30頁至第31頁、第36頁、第45頁至第62頁)。    110年8月2日11時06分許，在新北市○○區○○路000號之華南商業銀行新泰分行臨櫃匯款25萬元至周晉宏提供之中信銀行帳戶。  2 詹喬茜 該詐欺集團某成年成員於110年7月7日某時許，以臉書暱稱「楊林」結識詹喬茜，並向詹喬茜介紹手機APP「BIKI」佯稱可投資獲利云云，致楊淑雯誤信為真而為右列之匯款。 110年8月2日12時44分許，以網路銀行轉帳5萬元至周晉宏提供之中信銀行帳戶。 網路銀行新臺幣交易明細、與詐欺集團LINE對話紀錄截圖、手機APP頁面截圖、內政部警政署反詐騙諮詢專線紀錄表、基隆市警察局第二分局八斗子分駐所受理詐騙帳戶通報警示簡便格式表、受(處)理案件證明單各1份(14330號偵卷第69頁、第85頁、第100頁、第169頁、第175頁至第202頁)。    110年8月2日12時46分許，以網路銀行轉帳5萬元至周晉宏提供之中信銀行帳戶。  3 郭采婕 該詐欺集團某成年成員於110年7月至8月間起，以微信暱稱「kaine」及LINE暱稱「航」結識郭采婕，並向郭采婕介紹手機APP「VOYAGER」佯稱可投資貨幣云云，致郭采婕誤信為真而為右列之匯款。 110年8月2日10時35分許，在臺南市○○區○○路000號之第一商業銀行善化分行臨櫃匯款20萬元至周晉宏提供之中信銀行帳戶。 第一銀行匯款申請書回條影本、與詐欺集團成員對話紀錄截圖、內政部警政署反詐騙諮詢專線紀錄表、臺南市政府警察局善化分局善化派出所受理詐騙帳戶通報警示簡便格式表各1份(347號偵卷第16頁、第20頁至第24頁)。 4 許佩婷 (被害人) 該詐欺集團某成年成員於110年7月10日某時許，以交友軟體Paktor暱稱「陳瑜」、通訊軟體LINE暱稱「陳瑜Steady」結識許佩婷，並向許佩婷介紹手機APP「MX」佯稱可投資比特幣賺取價差獲利云云，致許佩婷誤信為真而為右列之匯款。 110年8月2日12時38分許，在臺中市○區○○路0段000號之元大銀行復興分行臨櫃匯款44萬6000元至周晉宏提供之中信銀行帳戶。 元大銀行國內匯款申請書、內政部警政署反詐騙諮詢專線紀錄表、臺中市政府警察局烏日分局三和派出所受理詐騙帳戶通報警示簡便格式表各1份(4132號偵卷第22頁至第24頁)。 5 蔡祜盈 該詐欺集團某成年成員於110年7月9日某時許，以Instagram帳號「lincoln_608」及LINE暱稱「Alan」結識蔡祜盈，並向蔡祜盈介紹「BIBOX」投資網站，佯稱可儲值投資云云，致蔡祜盈誤信為真而為右列之匯款。 110年8月2日11時46分許，以網路銀行轉帳5萬元至周晉宏提供之中信銀行帳戶。 BIBOX網站頁面截圖、與詐欺集團成員對話紀錄截圖各1份、網路銀行轉帳交易截圖2張、內政部警政署反詐騙諮詢專線紀錄表、桃園市政府警察局八德分局八德派出所受理詐騙帳戶通報警示簡便格式表、金融機構聯防機制通報單各1份(4410號偵卷第16頁、第22頁、第35頁、第45頁至第46頁、第47頁反面)。    110年8月2日11時47分許，以網路銀行轉帳2萬元至周晉宏提供之中信銀行帳戶。  6 蔡靜雯 該詐欺集團某成年成員於110年6月12日某時許，以臉書結識蔡靜雯，並向蔡靜雯介紹手機APP「BIKI」數字資產交易平台，佯稱可儲值投資虛擬貨幣云云，致蔡靜雯誤信為真而為右列之匯款。 110年7月30日14時28分許，匯款185萬元至周晉宏提供之中信銀行帳戶。 與詐欺集團成員對話紀錄截圖、手機APP頁面截圖、內政部警政署反詐騙諮詢專線紀錄表、高雄市政府警察局楠梓分局加昌派出所受理詐騙帳戶通報警示簡便格式表、金融機構聯防機制通報單各1份(4992號偵卷第24頁、第35頁至第39頁、第60頁至第66頁)。